# 产成品、在产品及周转材料存货变动数出现负数，原因？

提问人：cncrchm 时间：2015-11-03 10:26:17
请教一下，今天看一家公司报表附注，该公司费用按照性质分类的补充资料中显示：产成品、在产品及周转材料存货变动数显示为负数，表格如下： 项目 2014/12/31 产成品、在产品及周转材料存货变动 -30,571,821.87 因为我没有处理过，所以请教各位： 1 、这个项目的取数从哪里取？是产成品、在产品、周转材料的年初年末的增减变动？ 2 、出现负数？大致的原因是什么？我个人老觉得存货科目不应当出现负数。 谢谢大家！

回答人：chenyiwei
财务报表附注的“费用按照性质分类的补充资料”中，产成品及在产品存货变动=（产成品期初数-产成品期末数）+（在产品期初数-在产品期末数）（通过“产成品及在产品存货变动”将未出售部分存货的成本扣除） 因为在填写补充资料时，费用有从生产成本、制造费用中取数，为了和按功能分类的利润表中的数据对应，所以就通过“产成品及在产品存货变动”这个项目把未销售产成品和在产品余额中包含的此类的费用还原，使披露在补充资料的产品的各类费用均为计入利润表的产品相关。
因为这个项目是期初期末之间的净变动数，不是期末或期初的余额，所以当然可能出现负数的。

提问人：cncrchm 时间：2015-11-04 10:02:45
陈版，同时在请教一下关于存货跌价准备的问题，请问存货跌价准备当年转销金额 472 万大于存货跌价准备的年初数 242 万是否合理？为什么？ 存货种类 年初数 本年计提 本年减少 年末数
转回 转销 原材料 672,249.31 4,002,394.35 - 1,948,842.50
2,725,801.16 周转材料 933,859.12 - - 14,764.31 919,094.81 产成品816,422.33 3,807,424.73 - 2,759,290.24 1,864,556.82 合计 2,422,530.76 7,809,819.08- 4,722,897.05 5,509,452.79

回答人：chenyiwei
不清楚具体情况，可能有几种原因，以下只是猜想，如： （ 1 ）中期报告中计提了跌价准备，以后的中期或年末转销（估计可能性不大） （ 2 ）上表的“本年计提”数中可能包含了本年度通过非同一控制下合并新纳入合并范围的子公司购买日的存货跌价准备余额，后续的转销数中也包含了这部分当年新增的跌价准备。（你可以把这里的计提数和利润表“资产减值损失”项目的附注披露核对一下看看，前者是否显著大于后者。） 上面的第（ 2 ）种情况严格来说是不符合会计准则规定的，因为购买日对非同一控制下企业合并中被购买方的可辨认净资产按公允价值进行初始计量，按理是不应当将其账面上原有的跌价准备带入的（减值准备属于后续计量而不是初始计量范畴），相应地以后年度或期间的核销也不应体现出这部分购买日前被购买方原有减值准备的核销。

提问人：cncrchm 时间：2015-11-05 11:31:48
老师，上述数据来自报表附注，该公司报表是单一公司报表，不存在合并报表，同时会计政策注明：每个资产负债表日计提存货跌价准备，存货跌价准备的计提数 781 万与资产减值损失-存货跌价损失 781 万，金额一致，所以我很不明白为何出现转销数大于年初数的情况？

回答人：chenyiwei
那就不清楚了，确实比较奇怪。